臺灣高等法院臺中分院刑事判決　　　　99年度上訴字第2112號
上　訴　人
即　被　告　許博祐
選任辯護人　宋永祥律師
　　　　　　陳志隆律師
　　　　　　陳建三律師
上　訴　人
即　被　告　張瑋杰
選任辯護人　宋永祥律師
　　　　　　李添興律師
　　　　　　陳建三律師
上　訴　人
即　被　告　魯家新
　　　　　　（現於法務部矯正署臺中監獄臺中分監執行中）
選任辯護人　周復興律師
上列上訴人等因違反槍砲彈藥刀械管制條例等案件，不服臺灣臺
中地方法院99年度訴字第439 號中華民國99年9 月10日第一審判
決（起訴案號：臺灣臺中地方法院檢察署98年度偵字第24394 、
24748 、26107 號、99年度偵字第2264號），提起上訴，本院判
決如下：
    主  文
原判決關於張瑋杰部分撤銷。
張瑋杰共同犯非法持有手槍罪，處有期徒刑伍年捌月，併科罰金
新臺幣玖萬元，罰金如易服勞役，以新臺幣壹仟元折算壹日；如
附表編號1 、2 、3 、4 所示槍枝各壹支均沒收。
其餘上訴駁回。
    事  實
一、許博祐（綽號「魯仔」）於民國97年9 、10月間某日，在臺
    中市○○路與公園路附近某停車場，受友人陳文凱（已死亡
    ）之委託，代為保管如附表編號1 、2 所示制式手槍各1 支
    及具有殺傷力之9mm 子彈8 顆、0.40吋子彈12顆，旋即未經
    許可，將該等手槍及子彈，寄藏在臺中市○○街155 號後面
    的防火巷之安全錐下方。
二、魯家新（綽號「阿新」）前因竊盜、懲治盜匪條例等案件，
    經臺灣臺中地方法院以89年度訴字第2341號判處有期徒刑1
    年2 月、本院以90年上訴字第627 號判處有期徒刑10年6 月
    ，嗣經裁定減刑及定應執行刑為有期徒刑10 年11 月確定，
    於96年11月21日假釋付保護管束，現仍在假釋期間（不構成
    累犯）。緣許博祐、張瑋杰（綽號「小寶」）、石文亮（綽
    號「明兄」、「輝哥」、「黑豬」，業經臺灣臺中地方法院
    檢察署檢察官以99年度偵字第26463 號起訴，現由臺灣臺中
    地方法院以100 年度訴字第68號審理中）等人於98年9 月22
    日4 時3 分許，由林祐瑋駕駛車牌5629-WE 號豐田牌白色自
    小客車搭載許博祐、石文亮、張瑋杰前往臺中市南屯區○○
    ○○街333 號「蘭夏會館汽車旅館」（下稱「蘭夏會館」）
    212 號房，為許博祐妻子之友人慶生。許博祐抵達後，發現
    綽號「小方」之方敏懿所有自小客車正自「蘭夏會館」218
    號房門口停入221 號房停車格。許博祐因與方敏懿素有仇隙
    ，遂另行起意要持槍找方敏懿理論，乃先返回前開藏槍處所
    ，拿取如附表編號1 、2 所示制式手槍各1 支、具殺傷力之
    9mm 子彈8 顆、0.40吋子彈12顆及其所有如附表編號4 所示
    不具殺傷力之空氣長槍1 支，並打電話叫廖品（原名廖能
    愷，綽號「阿愷」或「阿凱」，業於99年12月29日具狀撤回
    上訴，見本院卷第38頁）等人前往「蘭夏會館」。廖品、
    魯家新及劉沅迪（綽號「蛋蛋」、「嫩嫩哥」）因而共乘魯
    家新所駕駛之車牌1377－ZD號自小客車，前往「蘭夏會館」
    212 號房與許博祐一行人會合。廖品與許博祐等人會合後
    ，認為不便在212 號房商議找方敏懿理論一事，遂於98 年9
    月22日4 時30分許打電話至「蘭夏會館」櫃台，另開219 號
    房，許博祐、廖品、張瑋杰、魯家新、石文亮及均不知情
    之林祐瑋、劉沅迪等人即自212 號房移往219 號房。廖品
    知悉許博祐欲持槍找方敏懿理論，乃在移往219 號房前，先
    至213 號房，向林亦宏（已死亡）借得如附表編號3所 示槍
    枝1 支及具殺傷力之口徑5.7mm 子彈若干顆，因而未經許可
    ，非法持有該等槍彈。許博祐等人進入219 號房後，即由許
    博祐、廖品、張瑋杰、魯家新、石文亮商議如何進入221
    號房及其順序、位置，其5 人並共同基於未經許可持有上開
    槍彈及恐嚇危害安全之犯意聯絡，由許博祐持如附表編號1
    、2 所示制式手槍各1 支、具殺傷力之9mm 子彈8 顆、0.40
    吋子彈12顆；廖品持向林亦宏借得如附表編號3 所示槍枝
    1 支及口徑5.7mm 子彈若干顆；石文亮則持許博祐所有如附
    表編號4 所示不具殺傷力之空氣長槍1 支，偕同張瑋杰、魯
    家新，於同日5 時51分許，許博祐在前，廖品居中，張瑋
    杰在後，依序進入221 號房，魯家新則在221 號房前之樓梯
    間把風接應；石文亮持空氣長槍待在樓下。許博祐、廖品
    、張瑋杰進入221 號房後，許博祐先趨前與方敏懿理論，雙
    方發生口角拉扯，許博祐及廖品遂分持上開槍枝朝房間之
    天花板、牆面等處射擊多發子彈，以此加害生命、身體之方
    法，恐嚇在場之方敏懿及林琬蓉、陳曉琪、蔡佳穎、曲羽莛
    、林芳帆、朱芸萱、溫媛淇、吳秀雲、蔡孟修等人，致生危
    害於其等之安全。許博祐等人於槍擊後，即分別乘坐石文亮
    所駕駛車牌號碼5629－WE號自小客車及林祐瑋所駕駛車牌號
    碼1377－ZD號自小客車離開「蘭夏會館」。嗣許博祐於98年
    10月9 日向警方投案，並將如附表編號1 、2 、4 所示槍枝
    各1 支及口徑9mm 、0.40吋子彈各5 顆交付員警扣押。廖品
    、張瑋杰於98年10月13日向警方投案；魯家新則於98年10
    月29日15時30分許，在臺中市南屯區○○○街319 巷前為警
    拘提到案。
三、案經臺中市警察局第四分局報告臺灣臺中地方法院檢察署檢
    察官偵查起訴。
    理    由
壹、證據能力之說明
一、按當事人、代理人或辯護人於法院調查證據時，知有第159
    條第1 項不得為證據之情形，而未於言詞辯論終結前聲明異
    議者，視為有前項之同意，刑事訴訟法第159 條之5 第2 項
    定有明文。此乃係基於證據資料愈豐富，愈有助於真實發現
    之理念，酌採當事人進行主義之證據處分權原則，並強化言
    詞辯論主義，透過當事人等到庭所為之法庭活動，在使訴訟
    程序順暢進行之要求下，承認傳聞證據於一定條件內，得具
    證據適格。此種「擬制同意」，因與同條第1 項之明示同意
    有別，實務上常見當事人等係以「無異議」或「沒有意見」
    表示之，斯時倘該證據資料之性質，已經辯護人閱卷而知悉
    ，或自起訴書、原審判決書之記載而了解，或偵、審中經檢
    察官、審判長、受命法官、受託法官告知，或被告逕為認罪
    答辯或有類似之作為、情況，即可認該相關人員於調查證據
    之時，知情而合於擬制同意之要件（最高法院96年度台上字
    第4174號判決要旨參照）。查證人詹茜、方敏懿、林琬蓉
    、陳曉琪、蔡佳穎、曲羽莛、林芳帆、朱芸萱、溫媛淇、吳
    秀雲、蔡孟修、侯慧美、林有志、林微波於警詢所言，雖均
    屬審判外之陳述，惟檢察官、被告許博祐、張瑋杰、魯家新
    及其等之選任辯護人於本院審判期日，對其證據能力均稱：
    「沒有意見」（見本院卷第二宗第76頁反面至77頁），本院
    審酌該等供述證據製作時之情況，尚無違法不當及證明力明
    顯過低之瑕疵，且為證明犯罪事實存否所必要，認為以之作
    為證據應屬適當，揆諸前開說明，自均具證據能力，皆得作
    為證據。
二、按被告以外之人於偵查中向檢察官所為陳述，除顯有不可信
    之情況外，得為證據，刑事訴訟法第159 條之1 第2 項定有
    明文。查證人方敏懿、林琬蓉、曲羽莛、林芳帆、溫媛淇、
    吳秀雲於偵查中經具結後向檢察官所為之證言，按卷內資料
    查無顯不可信之情形，且被告及辯護人於本院並無提及檢察
    官在偵查中有何違反法定程序而對上開證人非法取供之情事
    ，復未釋明當時之客觀環境或陳述內容有何顯不可信之情況
    存在，故依前揭法律規定，各該證人在偵查中經具結之證言
    ，均有證據能力，當得作為證據。
三、扣案如附表編號1 、2 、4 所示槍枝及子彈10顆，係被告許
    博祐於98年10月9 日向警方投案時，自行交付員警扣押，並
    非違法取得，且與本案具有關聯性，亦均具有證據能力。
貳、實體方面之理由
一、被告許博祐寄藏槍彈部分：
    被告許博祐前揭寄藏槍彈之犯罪事實，業據其於警詢、偵查
    、原審及本院審理時均坦承不諱（見警卷第一宗第9 頁、98
    年度偵字第24394 號偵查卷第11頁、見98年度偵字第24748
    號偵查卷第74頁、原審卷第一宗第196 頁、原審卷第三宗第
    173 、174 頁、本院卷第二宗第84頁) ，並有如附表編號1
    、2 所示槍枝及口徑9mm 、0.40吋子彈各5 顆扣案可資佐證
    。該扣案之槍彈經送鑑驗結果，認如附表編號1 所示槍枝，
    係口徑9mm 制式全自動手槍，為捷克CZ廠75AUTOMATIC 型，
    槍號遭磨滅，經以電解腐蝕法重建結果，研判槍號為BJ342
    ，槍管內具6 條右旋來復線，擊發功能正常，可供擊發同口
    徑制式子彈使用，具殺傷力。如附表編號2 所示槍枝，則係
    口徑0. 40 吋制式半自動手槍，為德國WALTHER 廠P99 型，
    槍號遭磨滅，經以電解腐蝕法重現結果，因槍號磨滅過深，
    無法重現，槍管內具6 條右旋來復線，擊發功能正常，可供
    擊發同口徑制式子彈使用，具殺傷力。子彈10顆，5 顆係口
    徑9mm 制式子彈，經試射皆可擊發，均具殺傷力；另5 顆係
    口徑0.40吋制式子彈，經試射可擊發，均具殺傷力等情，有
    內政部警政署刑事警察局98年10月26日刑鑑字第0980142654
    號鑑驗書及99年4 月1 日刑鑑字第0990034837號函在卷足憑
    （見98年度他字第4797號偵查卷第一宗第261 至263 頁、原
    審卷第二宗第57-1頁) 。是被告許博祐未經許可寄藏手槍及
    子彈之犯罪事證已臻明確，此部分之犯行洵堪認定。
二、被告許博祐、張瑋杰、魯家新共同持槍射擊及恐嚇危害安全
    部分：
  (一)訊據被告許博祐及共同被告廖品坦承其在前開時地，有持
    槍射擊等事實；被告張瑋杰、魯家新則坦承其於上開時地，
    與被告許博祐、廖品、石文亮等一同至蘭夏會館219 號房
    ，其後由被告許博祐、張瑋杰及共同被告廖品先後進入22
    1 號房內，被告魯家新則在221 號房樓梯間，嗣被告許博祐
    、共同被告廖品分別開槍射擊等事實，惟被告魯家新矢口
    否認與被告許博祐、張瑋杰及共同被告廖品有何共同未經
    許可持有槍彈並開槍恐嚇之犯意聯絡，辯稱：伊係廖品之
    司機，故才會從頭至尾跟著廖品自219 號房前往221 號房
    ，伊對被告許博祐與方敏懿之間有仇怨，被告許博祐、廖品
    持槍及打算開槍恐嚇等事，均不知情，在219 號房內，共
    同被告廖品要伊、劉沅迪、林祐瑋在浴室內等候，並未讓
    伊進去討論，且嗣後伊並未進入221 號房，伊一聽到發生爭
    執尚未聽到槍聲的第一時間，就先離開現場，並未在221 號
    房之樓梯間把風云云。被告張瑋杰則坦承其知悉被告許博祐
    、共同被告廖品要開槍恐嚇之事，但辯稱其並未參與討論
    犯罪方式云云。
  (二)被告許博祐及共同被告廖品於原審就其等如何起意或參與
    持槍找方敏懿理論，由被告許博祐先返回藏槍處所，拿取如
    附表編號1 、2 所示制式手槍各1 支、具殺傷力之9mm 子彈
    8 顆、0.40吋子彈12顆及如附表編號4 所示不具殺傷力之空
    氣長槍1 支，並打電話叫共同被告廖品等人前往「蘭夏會
    館」212 號房會合；共同被告廖品為商議如何進入方敏懿
    所在之221 號房及其順序、位置，乃在「蘭夏會館」另開
    219 號房，被告許博祐、張瑋杰、魯家新、共同被告廖品
    及石文亮、林祐瑋、劉沅迪等人遂自212 號房移往219 號房
    ；共同被告廖品在移往219 號房前，先至213 號房向林亦
    宏借得如附表編號3 所示槍枝1 支及具殺傷力之口徑5.7mm
    子彈若干顆，嗣被告許博祐持如附表編號1 、2 所示制式手
    槍各1 支、具殺傷力之9mm 子彈8 顆、0.40吋子彈12顆；共
    同被告廖品持向林亦宏借得如附表編號3 所示槍枝1 支及
    口徑5. 7mm子彈若干顆；石文亮則持許博祐所有如附表編號
    4 所示不具殺傷力空氣長槍1 支，由被告許博祐在前，廖品
    居中，張瑋杰在後，依序進入221 號房，被告魯家新則在
    221 號房前之樓梯間把風接應；石文亮持空氣長槍待在樓下
    ；被告許博祐、張瑋杰、共同被告廖品進入221 號房後，
    由被告許博祐趨前與方敏懿理論，雙方發生口角拉扯，許博
    祐、廖品遂分持上開槍枝朝房間之天花板、牆面等處射擊
    多發子彈。許博祐等人於槍擊後，即分別乘坐石文亮所駕駛
    之車牌5629－WE號自小客車及林祐瑋所駕駛之車牌1377－ZD
    號自小客車離開「蘭夏會館」等情，均坦承不諱（見原審卷
    第一宗第129 、196 、197 頁、原審卷第三宗第174 至176
    頁)， 核與證人詹茜即「蘭夏會館」員工於警詢時證述當
    天共同被告廖品確有另開219 號房等情（見警卷第一宗第
    86、87、91頁) ；證人林祐瑋、侯慧美於原審結證稱：許博
    祐、廖品、張瑋杰、魯家新、石文亮於上開時間均有進入
    219 號房等情（見原審卷第三宗第116 至118 、121 至124
    頁）；證人方敏懿於警詢、偵查及原審證述：被告許博祐等
    人進入「蘭夏會館」221 房尋伊理論，並開槍射擊等情（見
    98年度他字第4797號偵查卷第一宗第45至48、108 至111 頁
    、原審卷第三宗第109 至116 頁) ；證人林琬蓉、陳曉琪、
    蔡佳穎、曲羽莛、林芳帆、朱芸萱、溫媛淇、吳秀雲、蔡孟
    修等人證述：案發當日在蘭夏會館221 號房內，遭人闖入開
    槍射擊等情（見警卷第一宗第100 至120 頁、98年度他字第
    4797號偵查卷第一宗第41至44頁、同偵查卷第二宗第15、28
    至31頁) ，大致相符，並有如附表編號1 、2 、4 所示槍枝
    及口徑9mm 、0.40吋子彈各5 顆扣案可資佐證。該扣案之槍
    彈經送鑑驗結果：如附表編號1 所示槍枝，係口徑9mm 制式
    全自動手槍，為捷克CZ廠75AUTOMATIC 型，槍號遭磨滅，經
    以電解腐蝕法重建結果，研判槍號為BJ342 ，槍管內具6 條
    右旋來復線，擊發功能正常，可供擊發同口徑制式子彈使用
    ，認具殺傷力。如附表編號2 所示槍枝，則係口徑0.40吋制
    式半自動手槍，為德國WALTHER 廠P99 型，槍號遭磨滅，經
    以電解腐蝕法重現結果，因槍號磨滅過深，無法重現，槍管
    內具6 條右旋來復線，擊發功能正常，可供擊發同口徑制式
    子彈使用，認具殺傷力。如附表編號4 所示空氣槍，係氣體
    動力式槍枝，以電能驅動馬達帶動活塞壓縮氣體為發射動力
    ，經操作檢視，機械性能損壞，無法發射彈丸，認不具殺傷
    力。子彈10顆，5 顆係口徑9mm 制式子彈，經試射皆可擊發
    ，認均具殺傷力；另5 顆係口徑0.40吋制式子彈，經試射皆
    可擊發，均具殺傷力等情，有內政部警政署刑事警察局98年
    10月26日刑鑑字第0980142654號鑑驗書及99年4 月1 日刑鑑
    字第09 90034837 號函在卷足憑（見98年度他字第4797號偵
    查卷第一宗第261 至263 頁、原審卷第二宗第57-1頁) 。又
    承辦員警在「蘭夏會館」221 號房所採得之彈頭3 顆，經送
    請鑑驗及比對結果：(1)房間內小吧台採得之彈頭1 顆，認係
    已擊發撞擊變形之制式銅包衣，其上剩5 條右旋來復線。經
    比對與如附表編號2 所示扣案槍枝（管制編號0000000000
    ）試射彈頭之來復線特徵紋痕相吻合。(2)彈頭1 顆，認係已
    擊發撞擊變形之制式銅包衣，其上剩2 條右旋來復線。(3)彈
    頭1 顆，研判係已擊發撞擊變形之口徑5.7mm 制式銅包衣彈
    頭，其上具8 條右旋來復線。此有刑事案件證物採驗紀錄表
    、內政部警政署刑事警察局99年11月11日刑鑑字第
    0980134792號鑑驗書、99年1 月7 日刑鑑字第0980175327號
    函、99年1 月13日刑鑑字第0990000047號函存卷可證（見98
    年度他字第4797號偵查卷第二宗第48至57頁) ，此外，復有
    「蘭夏會館」所提供98年9 月21日至22日住房紀錄、臺灣臺
    中地方法院檢察署98年10月19日「蘭夏會館」監視器畫面勘
    驗筆錄、98年11月6 日、11月10日進行現場模擬及彈道重建
    、開槍熱區模擬之履勘筆錄及臺中市警察局第四分局98年9
    月22日現場勘查報告、臺中市警察局98年11月12日勘查報告
    、「蘭夏會館」監視器錄影畫面所翻拍照片32張、臺中市警
    察局第四分局刑案現場採證相片53張、臺中市警察局刑案現
    場勘查照片20張附卷可佐（見警卷第一宗第12至28、143 至
    171 、188 至19 0頁、98年度他字第4797號偵查卷第一宗第
    73、74、241 至260 頁、同偵查卷第二宗第1 至10頁、原審
    卷第一宗第146 至174 頁) ，足徵被告許博祐、張瑋杰及共
    同被告廖品上開自白確與犯罪事實相符。
  (三)被告魯家新雖否認否知悉共犯許博祐、廖品持槍射擊而共
    同參與，被告張瑋杰則辯稱其知悉要開槍恐嚇，但未參與討
    論犯罪方式。經查：
  1.共同被告廖品在原審以證人身分具結證稱：「（問：在98
    年10月14日訊問的時候，當時你說這把長槍許博祐在去221
    之前，在219 號房間交給你，這跟你剛剛說在219 就還給他
    矛盾，這把槍是哪時交給你，還有哪些人看到？）我記得就
    是到219 而已。」、「（問：在最接近的時間，去年的10月
    14日你說許博祐是在去221 之前，在219 交給你長槍，應該
    那個時候比較接近案發時間點，會記的比較清楚？）應該是
    。」、「（問：所以是在219 交給你長槍，打算到221 去用
    的，當時有誰在場看到，在219 號房的人都有看到？) 應該
    是。」等語（見原審卷第三宗第37頁) 。是如附表編號4 所
    示之空氣長槍，雖不具殺傷力，惟既打算拿到221 號房使用
    ，且於219 號房已為在場人所知悉，則被告許博祐、張瑋杰
    、魯家新、共同被告廖品就以該空氣長槍行恐嚇乙事，當
    有犯意之聯絡。再者，共同被告廖品在原審以證人身分具
    結證稱：「（問：你何時拿槍〔指短槍〕出來？）我在下21
    9 號房，還沒有上221 號房樓梯前，就拿出來了」等語（見
    原審卷第二宗第135 頁反面）；參諸被告魯家新於偵查中坦
    承：「（問：許博祐跟廖品從219 房至221 號房，有無看
    到武器？）我親眼看到有，我看到廖品有帶1 支短槍。」
    等語（見98年度偵字第26107 號偵查卷第6 頁) ；在原審陳
    稱：「當場我親眼看到廖品（筆錄誤載為廖炳榮）有帶槍
    ，尚未開槍的時候，就是從219 號房要到221 號房的時候，
    我就有看到。」、「我們從219 號房出來，要走到221 號房
    前，我就有看到廖品把短槍從身上拿出來，他拿在手上…
    我看到廖品拿槍的時候，是在221 號房樓下停車處，要上
    樓梯往221 號房間的時候…我看到廖品拿槍之後，我跟著
    上樓梯。」等語（見98年度聲羈字第1249號卷第4 頁反面、
    原審卷第二宗第125 頁反面) 。則被告魯家新既在樓下停車
    處，已目睹被告廖品拿出短槍，仍跟著上樓往221 號房走
    ，顯見其就被告許博祐、廖品持槍乙事，應屬知情，且有
    共同參與之犯意聯絡，其經原審質以為何看到共同被告廖品
    持槍，仍跟著上樓，始為脫免罪責而改稱：僅看到一個黑
    黑的，不能確定那是一把槍云云，顯屬臨訟卸責之詞，無可
    採信。綜核以上各情，被告魯家新就被告許博祐、共同被告
    廖品持槍進入221 號房乙事，確屬知悉而有意共同參與，
    其辯稱不知被告許博祐、廖品持槍云云，與客觀事實不符
    ，意在卸責，難以採信。
  2.被告魯家新辯稱其不知道被告許博祐與方敏懿間之仇怨，也
    不知道為何共同被告廖品會另開219 號房云云。惟被告許
    博祐於原審結證稱：「（問：張瑋杰、魯家新跟你們的關係
    ？）張瑋杰是我的朋友，魯家新和廖品是親如兄弟的朋友
    ，魯家新是弟弟」等語（見原審卷第二宗第143 頁），參諸
    被告許博祐於深夜電話邀約共同被告廖品至「蘭夏會館」
    ，被告廖品立即應允，並與魯家新共同前往，足見被告許
    博祐、張瑋杰間；被告廖品、魯家新間；被告許博祐、廖
    品間，互有深厚之情誼。又共同被告廖品確有在「蘭夏
    會館」另開219 號房，且被告許博祐、張瑋杰、魯家新、共
    同被告廖品、共犯石文亮均有移往219 號房等情，已如前
    述。再者，共同被告廖品另開219 號房之目的，係為了方
    便討論前往221 號房向方敏懿理論等情，業據共同被告廖品
    在原審以證人身分具結證稱：「（問：張瑋杰及魯家新何
    時知道你們要去221 號房找方敏懿？）在212 號房就跟他們
    說了、」、「（問：你們開219 號房是否就是要討論去221
    號房的事情？）是、」「（問：是否在212 號房說話不方便
    ，才會再開219 號房？）是、」等語（見原審卷第二宗第39
    頁) 。被告魯家新於原審陳稱：因為212 號房當時有人在慶
    生，要討論事情不方便，所以才會再開一間219 號房，討論
    要去221 號房的事情等語（見原審卷第二宗第125 頁反面）
    。被告許博祐在原審以證人身分具結證稱：「（問：後來有
    邀張瑋杰去221 號房，你當時有無跟他說是要去找方敏懿理
    論？還是只有跟他說你要過去221 號房，問他是否要過去？
    ）當時我跟張瑋杰說一起要過去221 號房，他問我要幹嘛，
    我說要去找方敏懿理論。」、「（問：當時你這樣跟他說，
    張瑋杰說什麼？）他說好。」等語（見原審卷第二宗第138
    頁反面）；另陳稱：我們另外開219 號房的目的是討論要去
    221 號房找方敏懿理論等語（見原審卷第三宗第175 頁) 。
    觀諸被告許博祐、廖品、魯家新等人上開陳述，互核相符
    ，堪認共同被告廖品另開219 號房之目的，確係為討論到
    221 號房找方敏懿理論之事，被告魯家新嗣後辯稱不知另開
    219 號房之目的云云，顯係卸責之詞，無可採信。又被告魯
    家新知悉被告許博祐與方敏懿間之仇怨等情，業據共同被告
    廖品在原審以證人身分具結證稱：「（問：你們在219 號
    房，跟許博祐、張瑋杰、魯家新協商的內容為何？）許博祐
    先跟我們說，他與方敏懿間的怨恨，叫我們替他壯膽」等語
    明確（見原審卷第二宗第38頁反面），則被告魯家新辯稱其
    不知道被告許博祐與方敏懿間之仇怨云云，亦與事實不符，
    難以採信。況被告許博祐、張瑋杰、魯家新、共同被告廖品
    間既有如前所述之深厚情誼，則被告許博祐邀廖品、張
    瑋杰、魯家新前往助勢、尋仇時，衡情當會將其緣由、將採
    取之行動計畫、如何迅速且安全地離開等事宜，詳加告知並
    商議。是被告魯家新辯稱其僅係共同被告廖品之司機，所
    以跟著去221 號房云云，與常情有違，自難採信。
  3.被告張瑋杰、魯家新雖辯稱在219 號房內並未與被告許博祐
    、共同被告廖品、共犯石文亮有任何商議及分配任務云云
    。惟證人侯慧美於警詢時證稱：「（問：你當時依『阿愷』
    要求前往蘭夏會館219 號房時，該房內共有幾人？其相關位
    置為何？）共有6 人，當時他們全部多坐在房間內，只有我
    是站著。」等語（見警卷第一宗第69頁) ；於原審結證稱：
    「（問：妳在219 號房是看到誰？) 因為我跟廖品比較熟
    ，其他我都不太熟」、「（問：妳有看到誰？）就是有看到
    『魯仔』、『阿愷』、『阿新』。」等語明確（見原審卷第
    三宗第122 頁背面）。證人林祐瑋於原審結證稱：「（問：
    219 號房是不是裡面有廁所，他們4 位〔指被告3 人及共同
    被告廖品，下同〕有在廁所裡面嗎？）沒有。」、「( 問
    ：他們4 位全部都在219 號房的房間內？）是。」、「（問
    ：他們4 位是坐在一起聊天，還是各做各的事，還是哪兩、
    三個在講話？）他們應該在聊天，因為我沒有注意他們，我
    上完廁所，因為蘭夏上面還有游泳池，我到游泳池那邊講電
    話。」、「( 問：你在219 號房游泳池旁邊講電話的時候，
    4 位被告都在219 號房間內？）是。」、「（問：他們有無
    到游泳池邊跟你講話？）沒有。」、「（問：他們都沒有到
    游泳池來？）沒有。」等語（見原審卷第三宗第117 、121
    頁) 。則依證人侯慧美、林祐瑋上開所證，參諸共同被告廖
    品於原審供稱：「我去219 之前，有先去213 房找林亦宏
    ，向他借一把短槍，之後就跟許博祐、張瑋杰、魯家新協商
    ，說等一下進入221 房的先後順序及位置。出219 號房時，
    是我走在前面，快到221 號房時，許博祐又說他走在前面，
    我走中間，然後是張瑋杰走在我後面，然後我們一起進入22
    1 號房，魯家新在房外把風接應」等語（見原審卷第一宗第
    129 頁）；被告許博祐於原審陳稱：我們在219 號房討論時
    ，還有石文亮在場，但林祐瑋及劉沅迪並沒有在場等語（見
    原審卷第三宗第175 頁），足見被告許博祐、張瑋杰、魯家
    新、共同被告廖品與共犯石文亮確有在219 號房內談論如
    何進入221 號之分工，被告張瑋杰、魯家新辯稱其2人在219
    號房內一直與林祐瑋、劉沅迪等人在廁所或游泳池聊天，被
    告張瑋杰在廁所裡抽K 煙，均未進入房間內與被告許博祐、
    廖品、石文亮協商及分配任務云云，均與上開證人侯慧美
    、林祐瑋所證情節不符，應係臨訟編造以飾卸罪責之詞，洵
    非可採。
  4.被告許博祐、張瑋杰、魯家新、共同被告廖品在原審雖均
    以證人身分具結證稱：被告張瑋杰、魯家新對被告許博祐、
    廖品當日持槍前往221 號房部分並不知情，僅受邀前往助
    勢云云。惟被告許博祐於原審結證稱：「（問：張瑋杰、魯
    家新跟你們的關係？）張瑋杰是我的朋友，魯家新和廖品
    是親如兄弟的朋友，魯家新是弟弟。」、「（問：你有先跟
    廖品講過要怎麼去幫他脫這個案件？）那是我們跑出去在
    山上的時候，我叫他們都推給我。」、「（問：叫他們都推
    給你，不是只叫廖品推給你？）如果他們都不清楚的時候
    ，或是被警方拘提的時候，都叫他們推給我，事情是我引起
    的，我有這樣子跟他們講。」、「（問：你剛剛說叫他們都
    推給你？）就是我們那一天去的人，我們去到山上，我是針
    對他們因為他們站在我旁邊，我說如果你們到時候被傳被叫
    去做筆錄叫他們推給我，我是有這樣子講。」等語（見原審
    卷第二宗第143 頁、原審卷第三宗第39、40頁) 。又被告張
    瑋杰在原審以證人身分具結作證時，就其於警詢、偵查及原
    審所述為何前後不一，陳稱：是有一個叫「宏哥」的男子，
    叫我投案時要如何講等語（見原審卷第三宗第29、31、35、
    36頁）。足證被告等人在本案犯罪行為後，已互有由被告許
    博祐一人扛下全部責任，俾使其餘在場參與者，得以脫罪之
    默契存在。雖共同被告廖品因卷證顯示另有發射口徑5.7m
    m 子彈之槍枝存在，且被告魯家新於警詢及偵查中已陳稱有
    親眼見到被告廖品持1 支短槍，自知無法逃避，方於原審
    準備程序期日，轉念坦承其犯行，並供述：「我去219 之前
    ，有先去213 房找林亦宏，向他借一把短槍，之後就跟許博
    祐、張瑋杰、魯家新協商，說等一下進入221 房的先後順序
    及位置。出219 號房時，是我走在前面，快到221 號房時，
    許博祐說他又走在前面，我走中間，然後是張瑋傑走在我後
    面，然後我們一起進入221 號房，魯家新在房外把風接應。
    當時我帶一把槍，許博祐帶兩把槍，張瑋杰、魯家新當時沒
    有拿槍。林祐瑋不知道這件事情，我們只是叫他開車在下面
    等我們」等語（見原審卷第一宗第129 頁），依共同被告廖
    品之供述，顯見除林祐瑋不知情外，被告許博祐、張瑋杰
    、魯家新均知情而共同參與協商相關行動，則廖品於原審
    審判期日與被告許博祐、張瑋杰、魯家新等人以證人身分證
    述：被告張瑋杰、魯家新對許博祐、廖品當日持槍前往22
    1 號房部分並不知情云云，應係延續前揭推由部分共犯承擔
    罪責之默契，意在迴護被告張瑋杰、魯家新之罪責而故為與
    事實不符之虛偽證言，均難採為有利於被告張瑋杰、魯家新
    之認定。
  5.證人石文亮於本院審理時固證稱：「（問：你們共幾個人進
    入蘭夏會館219 號房？）連我在內共3 個人，廖品、許博
    祐還有我。（問：當時魯家新人是否在219 號房？）沒有，
    當時只有我們3 個人在房間內，我當時有喝酒，所以進入房
    間後就躺在裡面休息。（問：你在219 號房裡面跟廖品、
    許博祐有談到等一下要到221 號房的事情？）沒有。因為我
    有喝酒，所以進去後就躺在那邊休息。（問：他們離開219
    號房時，你是否知道？）219 號房裡面有3 個人，我醒過來
    時，裡面還有另外一個女孩子，當時他跟廖品在講錢的事
    情，我有出去洗臉，之後再進來。…（問：你聽到槍響時，
    有無看到魯家新？）沒有看到。」等語（見本院卷第二宗第
    74 頁 反面至75頁），經核其所述與證人侯慧美證稱其看到
    219 號房內共有6 人，綽號「阿新」之被告魯家新亦在房內
    ，及證人林祐瑋證稱被告許博祐、張瑋杰、魯家新及共同被
    告廖品4 人均有在219 號房內等情不符（詳見上開理由二
    (三)3.所載）；又證人石文亮於本院同次審理時另證稱：「（
    問：你是否認識魯家新？）我不認識。…（問：在219 號房
    的這段時間中，你對於魯家新這個人，或他有無做什麼事情
    ，有無印象？）我進去219 號房後休息一下，走出來去浴室
    洗臉，因為我跟魯家新不熟，對他沒有印象。（問：你去浴
    室洗臉時，浴室裡面有兩三個人，裡面的人中有無一個叫魯
    家新的？）我沒有印象。我洗臉出來的時候，房間裡面只有
    廖品、許博祐還有一個女孩子。」等語（見本院卷第二宗
    第74頁反面、第75頁反面至76頁），則證人石文亮既稱其不
    認識魯家新，對於魯家新是否在浴室內沒有印象，且其關於
    219 號房內人數之證述又與證人侯慧美、林祐瑋所述不符，
    則證人石文亮證稱被告魯家新不在221 號房乙節，是否與事
    實相符，即非無疑。再者，證人石文亮於同次審理時另證稱
    ：「（問：你是於何時離開219 號房？）我們是一起離開的
    ，我跟全部的人一起離開，這些人我不熟，我只認識許博祐
    而已。…（問：你有沒有去221 號房？）沒有。我沒有去22
    1 號房，我下樓到車庫的時候就聽到槍響了。（問：你聽到
    槍響的時候，位置是在何處？）我人在219 號房的車庫裡面
    。」等語（見本院卷第二宗第75頁反面），經核其所言與被
    告許博祐、共同被告廖品陳稱石文亮持空氣長槍待在221
    號房樓下等情不符（詳見上開理由二(二)），且證人石文亮因
    涉嫌參與本案，業經臺灣臺中地方法院檢察署檢察官以99年
    度偵字第26463 號起訴，現由臺灣臺中地方法院以100 年度
    訴字第68號審理中，則其為推卸自己罪責所為上開證述，自
    難遽予採信，而難採為有利被告魯家新之證據。
  6.共同被告廖品所持以在「蘭夏會館」221 號房射擊之如附
    表編號3 所示槍枝，雖未經扣案，惟「蘭夏會館」員工在案
    發翌日（即98年9 月23日），因221 號房之天花板有漏水現
    象，於檢修水管時，在天花板內冷氣出風口處，發現前述經
    研判係已擊發撞擊變形之口徑5.7mm 制式銅包衣彈頭，而該
    221 號房在本件槍擊之前，未曾發生其他槍擊案件等情，業
    據證人即發現該枚彈頭之蘭夏會館員工林有志、經理林微波
    於警詢時證述明確（見原審卷第一宗第138 至145 頁) ，並
    有前開臺中市警察局第四分局現場勘查報告、刑事案件證物
    採驗紀錄表、刑案現場採證相片、內政部警政署刑事警察局
    槍彈鑑驗書可參，則該槍枝既可發射子彈，且所擊發之子彈
    能穿透天花板，並使銅包衣彈頭變形，當係具有殺傷力之槍
    枝無疑。又該扣案之口徑5.7mm 制式銅包衣彈頭，經鑑驗雖
    具8 條右旋來復線，惟非制式之改造槍枝，亦有可能換裝具
    來復線之槍管，自難憑此即認如附表編號3 所示槍枝係制式
    手槍。是該槍枝既未經扣案送鑑定，復無其他事證足以明確
    認定屬制式槍枝，本於罪疑惟輕原則，僅能認定係可發射子
    彈具有殺傷力之改造槍枝。
  7.被告許博祐等人在「蘭夏會館」221 號房間內，恣意朝天花
    板、牆面等處射擊多發子彈，依一般經驗法則，當然足使在
    場之被害人方敏懿、林琬蓉、陳曉琪、蔡佳穎、曲羽莛、林
    芳帆、朱芸萱、溫媛淇、吳秀雲、蔡孟修等人心生畏怖並足
    生危害於其等生命、身體之安全。至原在場之林詩怡於99年
    9 月22日凌晨5 時許，因不勝酒力而自行搭計程車回家，不
    清楚發生槍擊經過等情，業據其於警詢時陳述明確（見警卷
    第一宗第122 頁），則林詩怡當非屬被告等人槍擊恐嚇之被
    害人，附此敘明。
  8.按共同正犯之成立，祇須具有犯意之聯絡，行為之分擔，既
    不問犯罪動機起於何人，亦不必每一階段犯行，均經參與（
    最高法院34年上字第862 號判例參照) 。再者，共同實施犯
    罪行為之人，在合同意思範圍以內，各自分擔犯罪行為之一
    部，相互利用他人之行為，以達其犯罪之目的者，即應對於
    全部所發生之結果，共同負責（最高法院28年上字第3110號
    判例參照）。查被告許博祐、張瑋杰、魯家新、共同被告廖
    品與共犯石文亮在219 號房商議後，由許博祐持如附表編
    號1 、2 所示制式槍彈在前，共同被告廖品持如附表編號
    3 所示槍彈居中，張瑋杰在後，依序進入221 號房，被告魯
    家新在221 號房前之樓梯間把風接應；石文亮則持如附表編
    號4 所示不具殺傷力之空氣長槍待在樓下等情，業如前述，
    參諸被告許博祐於原審另證述：石文亮有持扣案之空氣長槍
    在219 號房樓下追人等語（見原審卷第二宗第139 、141 頁
    ）；被告張瑋杰於原審亦陳稱長槍是由石文亮所持等語（見
    原審卷第三宗第172 頁），則被告張瑋杰、魯家新及共犯石
    文亮雖未持上開具殺傷力之槍彈在場射擊，惟其既均自始即
    參與商議，知情仍執意依分工而為，當屬互有犯意聯絡及行
    為分擔，亦即被告許博祐、張瑋杰、魯家新、共同被告廖品
    及共犯石文亮在合同意思範圍以內，相互利用他人之行為
    ，以達其犯罪之目的者，自均應對於全部所發生之結果，共
    同負責。
  9.按合法之測謊鑑定報告，其證明力如何，可信賴至何種程度
    ，固由法院以自由心證判斷之，但因測謊係以人的內心作為
    檢查對象，其結果之正確性擔保仍有困難，故不能使用鑑定
    結果，作為證明犯罪事實存在與否之唯一證據，法院仍應調
    查其他證據，以察受測謊人所述是否與事實相符（最高法院
    98年度台上字第2345號判決要旨參照）。查起訴書犯罪事實
    欄固記載：被告許博祐、廖品、張瑋杰共同基於恐嚇之犯
    意，分持上開槍枝朝房間之天花板、牆面、地毯等處射擊多
    發子彈等語。惟關於公訴人認在「蘭夏會館」221 號房內，
    被告張瑋杰亦有持槍射擊一節，為被告張瑋杰所堅詞否認，
    且當時同在房內之被告許博祐、共同被告廖品均稱開槍者
    僅有其2 人，參諸證人方敏懿就開槍人數之證述，一再翻異
    且模糊其詞，其餘在場證人對此亦無法為肯定之證述，則綜
    合全案現有事證，均不足以佐證張瑋杰確有開槍之事實，自
    無法單以被告許博祐、張瑋杰之測謊鑑定結果，作為唯一證
    據，遽認被告張瑋杰有持槍射擊之犯罪事實，附此敘明。
  (四)綜上所述，被告許博祐、張瑋杰、魯家新共同非法持有手槍
    、可發射子彈具有殺傷力之改造槍枝、子彈及恐嚇危害安全
    等犯罪事證已臻明確，被告張瑋杰、魯家新所辯；被告許博
    祐、共同被告廖品、證人石文亮為迴護被告張瑋杰、魯家
    新之虛偽證言，均不可採信，被告3 人之犯行皆堪認定，均
    應依法論罪科刑。
三、論罪科刑之理由
  (一)按寄藏與持有槍砲，均係將物置於自己實力支配之下，僅寄
    藏必先有他人之持有行為，而後始為之受寄代藏而已，故寄
    藏之受人委託代為保管，其保管之本身，亦屬持有，不過，
    此之持有係受寄之當然結果，雖不應另就持有予以論罪，然
    未經許可持有手槍，其持有之繼續，為行為之繼續，亦即一
    經持有手槍，罪已成立，但其完結須繼續至持有行為終了時
    為止，則包括持有之寄藏手槍行為，自亦為行為之繼續，其
    犯罪之完結須繼續至寄藏行為終了時為止；次按「寄藏」係
    受人委託代為保管，其保管之本身所為之「持有」，係「寄
    藏」之當然結果，法律上自宜僅就「寄藏」行為為包括之評
    價，不另就「持有」予以論罪；再按未經許可持有槍枝、子
    彈罪，其持有之繼續為行為之繼續，至持有行為終了時，均
    論以一罪，不得割裂。若持有之後以之犯他罪，兩罪間之關
    係，端視其開始持有之原因、動機或目的為斷。如於非法持
    有槍枝、子彈行為繼續中另起意犯罪，應以數罪併罰論處；
    若行為人為犯特定罪之目的而持有槍枝、子彈，雖其持有槍
    枝、子彈之時間、地點與目的所犯特定罪之時間、地點，在
    自然意義上非完全一致，然就事件整體過程予以客觀觀察後
    ，苟形式上獨立之行為，彼此之間具有全部或一部不可割之
    一致性或事理上之關聯性，且犯罪目的單一，依一般社會通
    念，認應評價為一行為，自應適用想像競合犯之規定論以一
    罪，方符合刑罰公平原則（最高法院74年台上字第3400號判
    例、92年度台上字第1360號、93年度台上字第1573、2253號
    、99年度台上字第4123號等判決要旨參照）。
  (二)核被告許博祐就犯罪事實一所為，係犯槍砲彈藥管制條例第
    7 條第4 項非法寄藏手槍罪、同條例第12條第4 項非法寄藏
    子彈罪。其持有上開槍彈，係寄藏之當然結果，法律上自宜
    僅就寄藏行為為包括之評價，不另論以持有槍彈罪責。被告
    以一行為同時寄藏制式手槍2 支及子彈20顆，分別觸犯非法
    寄藏手槍罪及非法寄藏子彈罪，為想像競合犯，應從一重之
    非法寄藏手槍罪處斷。
  (三)核被告許博祐就犯罪事實二所為，係犯刑法第305 條恐嚇危
    害安全罪、槍砲彈藥刀械管制條例第8 條第4 項非法持有可
    發射子彈具有殺傷力之改造槍枝罪（指附表編號3 之槍枝）
    、同條例第12條第4 項非法持有子彈罪（指口徑5.7mm 子彈
    若干顆）。被告許博祐在犯罪事實二雖持有如附表編號1 、
    2 所示之制式手槍2 支、具有殺傷力之9mm 子彈8 顆及0.40
    吋子彈12顆，惟此部分屬犯罪事實一寄藏行為之繼續，至寄
    藏行為終了時，均各論以寄藏手槍一罪及寄藏子彈一罪，不
    得割裂並就此部分另論以持有手槍罪及持有子彈罪，併予敘
    明。
  (四)核被告張瑋杰、魯家新所為，均係犯刑法第305 條恐嚇危害
    安全罪、槍砲彈藥刀械管制條例第7 條第4 項非法持有手槍
    罪、同條例第8 條第4 項非法持有可發射子彈具有殺傷力之
    改造槍枝罪、同條例第12條第4 項非法持有子彈罪。
  (五)被告許博祐、張瑋杰、魯家新與共同被告廖品、證人石文
    亮間，就犯罪事實二之犯行，互有犯意聯絡及行為分擔，均
    為共同正犯。
  (六)被告許博祐、張瑋杰、魯家新就犯罪事實二所為開槍行為，
    恐嚇被害人方敏懿、林琬蓉、陳曉琪、蔡佳穎、曲羽莛、林
    芳帆、朱芸萱、溫媛淇、吳秀雲、蔡孟修等人，致渠等心生
    畏懼而危害於生命、身體之安全，均係以一行為，同時恐嚇
    數人，為同種想像競合犯，應從一恐嚇危害安全罪處斷。
  (七)被告許博祐、張瑋杰、魯家新共同持有如附表編號1 、2 所
    示手槍及子彈20顆、如附表編3 所示槍枝及5.7mm 子彈若干
    顆，並開槍射擊而為恐嚇行為，其中被告張瑋杰、魯家新就
    共同持有附表編號1 、2 所示手槍、子彈20顆、附表編號3
    所示槍枝及5.7 mm子彈若干顆之行為；被告許博祐就共同持
    有附表編號3 所示槍枝及5.7 mm子彈若干顆之行為，均係為
    達成本件恐嚇犯罪之目的而持有該等槍彈，則此部分持有槍
    枝、子彈之時間、地點與目的所犯恐嚇罪之時間、地點，就
    事件整體過程予以客觀觀察後，彼此之間具有全部或一部不
    可割裂之一致性或事理上之關聯性，且犯罪目的單一，依一
    般社會通念，認應評價為一行為。是依首開說明，就犯罪事
    實二部分，被告許博祐所觸犯恐嚇危害安全、非法持有可發
    射子彈具有殺傷力之改造槍枝、非法持有子彈（口徑5.7mm
    子彈部分）等3 罪；被告張瑋杰、魯家新所觸犯恐嚇危害安
    全、非法持有手槍、非法持有可發射子彈具有殺傷力之改造
    槍枝、非法持有子彈等4 罪間，俱屬想像競合犯，被告許博
    祐部分應從一重之非法持有可發射子彈具有殺傷力之槍枝罪
    論處；被告張瑋杰、魯家新則應從一重之非法持有手槍罪論
    處。起訴書就此部分認被告許博祐、張瑋杰、魯家新所犯非
    法持有槍枝與恐嚇罪間，應分論併罰，尚有未洽。
  (八)被告許博祐係在犯罪事實一之非法寄藏手槍、子彈等行為繼
    續中，另行起意，持該等槍彈開槍射擊而犯恐嚇罪，依首揭
    說明，應以數罪併罰論處。是被告許博祐上開非法寄藏手槍
    罪及非法持有可發射子彈具有殺傷力之改造槍枝罪間，乃犯
    意各別，行為互殊，應予分論併罰。
四、撤銷改判之理由：
    原審認為被告張瑋杰之犯行事證明確，予以論科，固非無見
    。惟被告張瑋杰於原審中雖否認犯罪，但於本院審理時業已
    坦承犯行，而為認罪之陳述，原審就此關於被告張瑋杰犯後
    態度之情狀未及審酌，被告張瑋杰上訴意旨請求從輕量刑，
    其上訴為有理由，應由本院將被告張瑋杰部分予以撤銷改判
    。爰審酌被告張瑋杰前有犯罪紀錄，素行非佳（參卷附臺灣
    高等法院被告前案紀錄表），學歷為高中畢業之智識程度，
    經濟勉可維持之生活狀況（警卷第二宗第56頁被告警詢筆錄
    受詢問人資料) ；及邇來臺灣地區各類具殺傷力之槍、彈氾
    濫，擁槍自重者越趨增多，每每成為治安死角，為治安隱憂
    ，造成守法大眾人心惶惶，被告張瑋杰僅因被告許博祐與被
    害人方敏懿之細故恩怨，即與被告許博祐、魯家新、共同被
    告廖品、共犯石文亮基於共同犯意之聯絡，由被告許博祐
    、廖品持槍在「蘭夏會館」之營業場所內開槍射擊，危害
    在場諸多無辜被害人之安全、雖未實際造成傷亡，然其等完
    全目無法紀，擁槍自重，恣意槍擊，犯罪之動機、目的及手
    段堪稱惡劣，對社會治安及在場被害人所生之危害甚鉅，惟
    其未實持有槍枝及開槍射擊，參與之情節較輕，及其犯罪後
    終能坦承自身犯行並表悔意之犯後態度等一切情狀，量處如
    主文第2 項所示之刑，並就罰金刑部分諭知易服勞役之折算
    標準。
五、上訴駁回之理由：
    原審適用槍砲彈藥刀械管制條例第7 條第4 項、第8 條第4
    項、第12條第4 項，刑法第11條前段、第28條、第305 條、
    第55條、第42條第3 項前段、第51條第5 款、第7 款、第38
    條第1 項第1 款、第2 款之規定，並審酌被告許博祐未曾因
    犯罪經判處罪刑之品行、被告魯家新有犯罪紀錄之品行（參
    卷附臺灣高等法院被告前案紀錄表）；被告許博祐高職肄業
    、被告魯家新高中畢業之智識程度；被告許博祐經濟小康、
    被告魯家新經濟均勉可維持之生活狀況（見警卷第一宗第1
    頁、警卷第二宗第12頁被告警詢筆錄受詢問人資料) ；邇來
    台灣地區各類具殺傷力之槍、彈氾濫，擁槍自重者越趨增多
    ，每每成為治安死角，為治安隱憂，造成守法大眾人心惶惶
    ，被告許博祐竟非法寄藏殺傷力極大之制式手槍2 支及子彈
    20顆，復僅因細故恩怨，即與被告張瑋杰、魯家新、共同被
    告廖品基於共同犯意之聯絡，由被告許博祐、共同被告廖
    品持槍在「蘭夏會館」之營業場所內開槍射擊，危害在場
    諸多無辜被害人之安全、雖未實際造成傷亡，然其等完全目
    無法紀，擁槍自重，恣意槍擊，犯罪之動機、目的及手段堪
    稱惡劣，對社會治安及在場被害人所生之危害甚鉅，惟其4
    人各自參與之情節不同，量刑自應有別，許博祐犯後持如附
    表編號1 、2 、4 所示槍枝及子彈10顆向警員投案，並能坦
    承自身犯行並表悔意；被告魯家新則因否認犯行而未見具有
    悔意之犯後態度等一切情狀，對被告許博祐分別量處如原審
    判決主文第1 項所示之刑，並定其應執行之刑及就罰金刑部
    分均諭知易服勞役之折算標準；對被告魯家新則量處如原審
    判決主文第3 項所示之刑，並就罰金刑部分諭知易服勞役之
    折算標準，暨就沒收部分於判決理由中詳為說明，並依法諭
    知沒收（詳見後述六沒收部分），經核其認事用法並無違誤
    ，量刑亦屬妥適，被告許博祐上訴意旨稱原審量刑過重，請
    求從輕量刑，被告魯家新上訴意旨仍執陳詞否認犯罪，其2
    人之上訴均無理由，應予駁回。
六、沒收部分：
    按刑罰法令關於沒收之規定，有採職權沒收主義與義務沒收
    主義。職權沒收，指法院就屬於被告所有，並供犯罪所用或
    因犯罪所得之物，仍得本於職權為斟酌沒收與否之宣告，例
    如刑法第38條第1 項第2 款、第3 款、第3 項前段等屬之。
    義務沒收，又可分為絕對義務沒收與相對義務沒收二者。前
    者指凡法條規定「不問屬於犯人與否，沒收之」者屬之，法
    院就此等之物，無審酌餘地，除已證明滅失者外，不問屬於
    犯人與否或有無查扣，均應沒收之；後者指凡供犯罪所用或
    因犯罪所得之物，均應予以沒收，但仍以屬於被告或共犯所
    有者為限。扣案如附表編號1 、2 所示之制式手槍各1 支，
    均係違禁物，應依刑法第38條第1 項第1 款規定併予宣告沒
    收。如附表編號3 所示槍枝雖未經扣案，惟並無證據證明業
    已滅失，該槍既屬違禁物，依刑法第38條第2 項規定，不問
    屬於犯罪行為人與否，沒收之，自仍應依同條第1 項第1 款
    規定，併予宣告沒收。扣案如附表編號4 所示空氣長槍1 支
    ，為被告許博祐所有，業據其陳明在卷（見警卷第一宗第2
    頁），此槍枝雖不具殺傷力而非屬違禁物，惟既係供本件恐
    嚇犯罪所用，自應依刑法第38條第1 項第2 款之規定宣告沒
    收。至扣案之子彈10顆，均經鑑驗試射，不再具有子彈之構
    造及功能，所餘彈殼已非違禁物，應屬待廢棄之物品，毋庸
    予以宣告沒收，附此敘明。
據上論斷，應依刑事訴訟法第368 條、第369 條第1 項前段、第
364 條、第299 條第1 項前段、槍砲彈藥刀械管制條例第7 條第
4 項、第8 條第4 項、第12條第4 項，刑法第11條前段、第28條
、第305 條、第55條、第42條第3 項前段、第38條第1 項第1 款
、第2 款，判決如主文。
本案經檢察官劉翼謀到庭執行職務。
中    華    民    國   100    年    3     月    2     日
            刑事第十一庭   審判長法  官   郭  同  奇
                                 法  官   許  冰  芬
                                 法  官   陳  慧  珊
以上正本證明與原本無異。
如不服本判決應於收受送達後十日內向本院提出上訴書狀，其未
敘述上訴之理由者，並得於提起上訴後十日內向本院補提理由書（
均須按他造當事人之人數附繕本）「切勿逕送上級法院」。
                                 書記官   洪  麗  華
中    華    民    國   100    年    3     月    2     日
【附錄本案論罪科刑法條】
槍砲彈藥刀械管制條例第7條第4項：
未經許可，持有、寄藏或意圖販賣而陳列第1 項所列槍砲、彈藥
者，處5 年以上有期徒刑，併科新臺幣1 千萬元以下罰金。
槍砲彈藥刀械管制條例第8條第4項：
未經許可，持有、寄藏或意圖販賣而陳列第1 項所列槍枝者，處
3 年以上10年以下有期徒刑，併科新臺幣7 百萬元以下罰金。
槍砲彈藥刀械管制條例第12條第4項：
未經許可，持有、寄藏或意圖販賣而陳列子彈者，處5 年以下有
期徒刑，併科新臺幣3 百萬元以下罰金。
刑法第305條：
以加害生命、身體、自由、名譽、財產之事，恐嚇他人致生危害
於安全者，處2 年以下有期徒刑、拘役或3 百元以下罰金。
┌───────────────────────────────┐
│附表                                                          │
├──┬─────┬──┬──────────────┬────┤
│編號│ 物品名稱 │數量│槍枝口徑廠牌型式及有無殺傷力│備    註│
├──┼─────┼──┼──────────────┼────┤
│ １ │制式手槍（│1支 │口徑 9mm制式全自動手槍，為捷│        │
│    │槍枝管制編│    │克CZ廠75 AUTOMATIC型，擊發功│        │
│    │號：110203│    │能正常，具殺傷力。          │        │
│    │5361）    │    │                            │        │
├──┼─────┼──┼──────────────┼────┤
│ ２ │制式手槍（│1支 │口徑0.40吋制式半自動手槍，為│        │
│    │槍枝管制編│    │德國WALTHER廠P99型，擊發功能│        │
│    │號：110203│    │正常，具殺傷力。            │        │
│    │5362）    │    │                            │        │
├──┼─────┼──┼──────────────┼────┤
│ ３ │改造槍枝  │1支 │可發射口徑5.7mm 子彈而具有殺│未扣案  │
│    │          │    │傷力之改造槍枝。            │        │
├──┼─────┼──┼──────────────┼────┤
│ ４ │空氣長槍（│1支 │氣體動力式槍枝，以電能驅動馬│        │
│    │槍枝管制編│    │達帶動活塞壓縮氣體為發射動力│        │
│    │號：110203│    │，機械性能損壞，無法發射彈丸│        │
│    │5360）    │    │，不具殺傷力。              │        │
└──┴─────┴──┴──────────────┴────┘